---
title: "chapter 7"
author: "Rchemist"
format: html
editor: visual
---

### 데이터 시각화

#### ggplot 기본 문법

```{r}
ggplot(data, 
	aes(x, 
	    y, 
	    color, 
	    fill, 
	    group, 
	    shape, 
	    size)
	) +  
	geom_point( ) 
  geom_col( ) 
  geom_histogram( )
  geom_line( ) 
  geom_boxplot( ) + 
    
	scale_x_continuous( ) 
  scale_x_discrete( )  
	scale_y_continuous( )
	scale_y_discrete( )  
	
	scale_color_continuous( )
	scale_color_discrete( )
	scale_color_palette( ) 
	scale_color_manual()
	
	scale_fill_continuous( )
	scale_fill_discrete( )
	scale_fill_palette( ) 
	scale_fill_manual() + 
	
	theme_[ ] 
	

```

```{r}
head(diamonds)
```

```{r}
require(ggplot2)
require(dplyr)
diamonds %>% 
  ggplot(aes(x=carat,y=price,color=cut))+
  geom_point() +
  scale_color_brewer() +
  theme_bw()
```

```{r}
require(data.table)
dt7 <- fread('csv/7주차_mental_health.csv')
dt7_2 <- fread('csv/7주차_hapiness_2021.csv')
dt7[,Age:=as.integer(Age)]
dt7 <- dt7[Age %between% c(0,100)]
dt7[,Sex := ifelse(tolower(Gender) %in% c('cis male','male','cis man','m','mail','maile','make','Male (CIS)','msle','man'),'male',
                  ifelse(tolower(Gender) %in% c('cis female','cis-female/femme','femail','femake','female','female ','woman'),'female',NA))]
dt7 <- dt7[!is.na(Sex)]
```

### 셀프 과제

### 1) 데이터 준비하기

과제를 수행하기 위해 두 가지 데이터를 불러옵니다.

-   정신건강 데이터

-   행복 데이터

```{r}

```

### 2) 데이터 분포 시각화

2-1. 정신 건강 데이터의 Age column에 대한 histogram을 그리세요.

```{r}

```

2-2. 정신 건강 데이터의 Age에 대한 histogram을 treatment로 색상(fill)을 나누어서 그리세요.

```{r}

```

2-3. 정신 건강 데이터의 Age에 대한 density plot을 remote_work로 색상(fill)을 나누어서 그리세요.

```{r}

```

### 3) 데이터 특징 시각화

3-1. 행복 데이터에서 regional indicator column 별로 Healthy life expectancy column의 평균을 시각화하는 bar plot을 그리세요.

```{r}

```

3-2. 정신건강 데이터에서 seek_help column별로 Age에 대한 box plot을 그린 뒤, 성별에 따라 색상을 구분하세요.

```{r}

```

### 4) 데이터 관계 시각화

4-1. 행복 데이터의 Social support 와 Health life expectancy column을 활용하여 scatter plot을 그리세요.

\- 색상(color)은 Health life expectancy별로 구분하세요.

```{r}

```

4-2. 정신건강 데이터의 quarter와 treatment 별 Age의 평균을 계산한 뒤, quarter에 따른 age의 평균을 treatment 별로 line plot을 그리세요

\- 색상(color)는 treatment로 구분하세요.

```{r}
dt7 %>% head()
```

#### 1. Histogram

`Age`에 대한 histogram 그리기

```{r}

ggplot(dt7, aes(x=Age, fill=treatment)) + geom_histogram(position = 'dodge')
```

```{r}
dt7_2
```

#### 2. density plot

```{r}
head(dt7)
```

```{r}
ggplot(dt7, aes(x=Age, fill=remote_work)) + 
  geom_density()
```

#### 3. bar plot

```{r}
dt7_2[,.(mean=mean(`Healthy life expectancy`)),by=`Regional indicator`]%>% 
  ggplot(aes(x=`Regional indicator`,y=mean,
             fill=`Regional indicator`))+
  geom_col() + 
  theme(axis.text.x = element_blank())
```

```{r}
dt7[,.N,by=.(Sex,mental_health_consequence)][,prop:=N/sum(N),by=.(mental_health_consequence)] %>% 
  ggplot(aes(x=mental_health_consequence,y=prop,
             fill=Sex))+
  geom_col()
dt7[,table(mental_health_consequence)]
```

#### 4. box plot

```{r}

ggplot(dt7,aes(x=seek_help,y=Age,fill=Sex)) +
  geom_boxplot()
```

#### 5. scatter plot

```{r}
ggplot(dt7_2, aes(x=`Social support`,y=`Healthy life expectancy`, color=`Regional indicator`)) + 
  geom_jitter()  +
  theme_classic()
```

#### 6. line plot

```{r}
dt7[,quarter := ifelse(as.numeric(substr(Timestamp,6,7))<4,'Q1',
                       ifelse(as.numeric(substr(Timestamp,6,7))<7,'Q2',
                              ifelse(as.numeric(substr(Timestamp,6,7))<10,'Q3','Q4')))]
dt7[,.(mean_age=mean(Age)),by=.(quarter,treatment)] %>% 
  ggplot(aes(x=quarter, y=mean_age, group=treatment, color=treatment))+ geom_line()

dt7_2[`Regional indicator` %like% 'Europe',.(mean=mean(`Ladder score`)),by=`Regional indicator`] %>% ggplot(aes(x=`Regional indicator`,y=mean)) + geom_line()

```
